臺灣新北地方法院刑事裁定
111年度撤緩字第118號
聲  請  人  臺灣新北地方檢察署檢察官
被      告  鍾○文  （姓名年籍資料詳卷）
上列聲請人因受刑人殺人未遂案件，聲請撤銷緩刑（111年度執
聲字第431號、111年度少執保字第8號），本院裁定如下：
    主  文
聲請駁回。
    理  由
一、聲請意旨略以：受刑人鍾○文因犯殺人未遂案件，經本院以1
    10年度少訴字第2號（臺灣新北地方檢察署109年度少偵字第
    54號），判處有期徒刑2年10月，緩刑4年，於民國110年12
    月15日確定在案。竟於緩刑期前即110年1月3日故意犯傷害
    罪，經本院於110年11月5日以110年度簡字第2501號判處得
    易科罰金之有期徒刑2月，於110年12月18日確定，已合於刑
    法第75條之1第1項第1款所定撤銷緩刑宣告之原因，爰依刑
    事訴訟法第476條規定聲請撤銷等語。
二、按受緩刑之宣告，而於緩刑前因故意犯他罪，而在緩刑期內
    受6月以下有期徒刑、拘役或罰金之宣告確定，足認原宣告
    之緩刑難收其預期效果，而有執行刑罰之必要者，得撤銷其
    宣告，刑法第75條之1第1項第1款定有明文。又本條前於94
    年2月2日增訂立法意旨略以：關於緩刑之撤銷，現行法第75
    條第1項固已設有2款應撤銷之原因；至得撤銷緩刑之原因，
    則僅於保安處分章內第93條第3項與撤銷假釋合併加以規定
    ，體例上不相連貫，實用上亦欠彈性，爰參酌德國及奧地利
    現行立法例增訂得撤銷緩刑之原因，其中現行關於緩刑前或
    緩刑期間故意犯他罪，而在緩刑期內受得易科罰金之有期徒
    刑之宣告者，列為應撤銷緩刑之事由，因認過於嚴苛，而排
    除第75條應撤銷緩刑之事由，移列至得撤銷緩刑事由，俾使
    法官依被告再犯情節，而裁量是否撤銷先前緩刑之宣告。其
    次，如有前開事由，但判決宣告拘役、罰金時，可見行為人
    仍未見悔悟，有列為得撤銷緩刑之事由，以資彈性適用，爰
    於第1項第1款、第2款增訂之。且本條採用裁量撤銷主義，
    賦予法院撤銷與否之權限，特於第1項規定實質要件為「足
    認原宣告之緩刑難收其預期效果，而有執行刑罰之必要」，
    供作審認之標準。亦即於「得」撤銷緩刑之情形，法官應依
    職權本於合目的性之裁量，妥適審酌被告所犯前後數罪間，
    關於法益侵害之性質、再犯之原因、違反法規範之情節是否
    重大、被告主觀犯意所顯現之惡性及其反社會性等情，是否
    已使前案原為促使惡性輕微之被告或偶發犯、初犯改過自新
    而宣告之緩刑，已難收其預期之效果，而確有執行刑罰之必
    要，此與刑法第75條第1項所定2款要件有一具備，即毋庸再
    行審酌其他情狀，應逕予撤銷緩刑之情形不同。
三、經查：
（一）受刑人因殺人未遂案件，經本院以110年度少訴字第2號判
      處有期徒刑2年10月，緩刑4年，於110年12月15日確定（
      下稱前案）；又於緩刑前之110年1月3日，另因傷害案件
      ，經本院以110年度簡字第2501號判處有期徒刑2月，於11
      0年12月18日確定（下稱後案）等情，有前述案件之判決
      書及臺灣高等法院被告前案紀錄表在卷可稽，是本件受刑
      人是於緩刑前故意犯他罪，而在緩刑期內受6月以下有期
      徒刑之宣告，足以認定。惟依據前述說明，仍應審酌本件
      有無「足認原宣告之緩刑難收其預期效果，而有執行刑罰
      必要」之情形，以決定是否撤銷緩刑。
（二）本件聲請書以受刑人明知前案經本院審理並裁定移送臺灣
      新北地方檢察署檢察官，於檢察官起訴前又結夥他人共同
      犯後案之傷害案件，侵害被害人之身體法益，且可以預見
      多人施襲，對被害人之生命亦可能造成危害（前案亦為多
      人共同侵害生命、身體法益），足見其不知悔悟自新，原
      宣告之緩刑難收其預期效果，而有執行刑罰之必要。然而
      ，前案判決之日期為110年11月15日，而後案之犯罪日期
      為110年1月3日、判決日期為110年11月5日，均在前案判
      決日以前，可見在前案判決宣告緩刑之時，已能充分審酌
      後案之犯罪情節，前案判決卻仍然決定給予緩刑，自難單
      以判決在前之後案判決，即認定判決在後之前案判決之緩
      刑宣告難收其預期效果。
（三）再依據判決書之內容，受刑人於前案犯案時為未滿18歲之
      少年，因一時失慮而為前案犯行；而受刑人於後案犯案時
      雖已年滿18歲，惟其後案犯罪手段及所造成之傷勢，顯較
      前案為輕，難以看出其主觀惡性，已達前案緩刑宣告難收
      預期效果之程度。又受刑人於前案犯案後已與告訴人達成
      和解，且已賠償完畢，並取得告訴人之原諒；而受刑人於
      後案犯案後也與告訴人達成和解，且已賠償完畢，有受刑
      人出具之通訊軟體對話紀錄及和解書照片可證，僅因告訴
      人未及撤回告訴而遭法院判決確定，足見受刑人確有悔悟
      之意，難認有執行刑罰之必要。而受刑人於前案之緩刑期
      間，迄今並未有因其他犯罪而受有罪判決之情，足認受刑
      人對自身行止尚能自律克制，前案緩刑之宣告尚有促使受
      刑人知所警惕、端正品行之效果。
（四）綜上所述，依卷內現存證據資料，尚不能認定「原宣告之
      緩刑難收其預期效果，而有執行刑罰之必要」，本院無法
      單以受刑人於前案緩刑前故意犯後案，就將其前案之緩刑
      宣告撤銷。是聲請人聲請撤銷受刑人之緩刑宣告，並無理
      由，應予駁回。
四、依刑事訴訟法第220條，裁定如主文。
中　　華　　民　　國　　111 　年　　5 　　月　　30　　日
                  刑事第十六庭  法  官  時瑋辰
上列正本證明與原本無異。
如不服本裁定，應於裁定送達後五日內敘明抗告理由，向本院提
出抗告狀。
                                書記官  楊喻涵
中　　華　　民　　國　　111 　年　　6 　　月　　6 　　日